【裁判字號】    90,交聲,1
【裁判日期】    900831
【裁判案由】    違反道路交通管理處罰條例聲明異議
【裁判全文】
福建金門地方法院交通事件裁定                          九十年度交聲字第一號
    移送機關  金門縣公路監理所
    異議人即
    受處分人  甲○○
右列異議人因違反道路交通管理處罰條例案件，對於金門縣公路監理所於八十七年十
國八十七年十二月二十日所為之處分（原處分案號：金監交八七字第Ａ二一三三號
、金監交八七字第Ｂ二二五○號、金監交八七字第Ｂ二九六○號），九十年三月
十六日所為之處分（原處分案號：金監交九○字第二二○九號、金監交九○字第
Ｅ二三七四號、金監交九○字第Ｅ二三七七號、金監交九○字第Ｇ二四五四號）
，聲明異議，本院裁定如左：
    主  文
異議駁回。
    理  由
一、本件原處分機關（即移送機關）金門縣公路監理所，認受處分人即異議人甲○○
    ，將其所有之車牌號Ｑ六─一八○七號自用小客車，於民國八十七年二月十七日
    、八十七年五月十四日、八十七年六月三十日、八十六年十一月二十一日十二時
    四十分、八十八年一月十五日九時三十三分、八十八年一月十八日八時五十八分
    、八十八年四月八日十九時三十五分許，分別停放在台北市○○○路、承德路、
    八德路、新生北橋下、台北縣永和環河東路等處道路收費停車處，竟不依規定繳
    費，經台北市警察局及台北縣警察局分別以受處分人有違反道路交通管理處罰條
    例第五十六條第一項第十款之規定掣單舉發，嗣受處分人向原處分機關為申訴，
    經原處分機關認定受處分人有前述違規行為，原處分機關乃於案由欄所示之時間
    ，分別以受處分人有違反前揭道路交通管理處罰條例第五十六條第一項第十款規
    定之行為，均裁處受處分人罰鍰新台幣一千二百元。
二、異議人聲明異議意旨略以：Ｑ六─一八○七號自用小客車為我所有，我車子停放
    在路邊停車位，並未收到任何補費通知單，根本不知道要去補繳，且向來收到補
    費通知單從未曾不予補繳費用云云。
三、按道路交通管理處罰條例業經修正，並於九十年一月十七日經總統公布施行。修
    正前第五十六條第一項第十款規定，汽車駕駛人在道路收費停車處所停車，不依
    規定繳費者，處新台幣六百元以上一千二百原以下罰鍰。經查，本件異議人所有
    之Ｑ六─一八○七號自用小可車確實曾於右揭時、地停車之事實，有台北市政府
  警察局、台北縣政府警察局所制作之舉發違反道路交通管理事件通知單七紙在卷
    可稽，足認受處分人上揭車輛確有上揭停車之事實。異議人辯稱並未收到補繳通
    知單，不知道要繳費云云，益足證異議人並未繳費。利用公有收費停車場停車應
    當繳費，為異議人所明知之事實—此從異議人提出「統一超商股份有限公司代收
    款專用繳款證明」以資證明其有收到補繳通知單，均會前往繳費，即可證知。再
    按，違反道路交通管理事件統一裁罰標準及處理細則第二十三條第一項第三款規
    定，汽車違反道路交通管理事件，有違規停車而駕駛人不在場之情形者，當場不
    能或不宜攔截製單舉發者，得逕行舉發之。而停車於收費停車場未繳費，亦屬違
    規停車之一。若違規停車人不在場，依上開規定，舉發單位本即可逕行舉發。至
    於現行作法，舉發單位多未逕行舉發，而係先擎發補繳單置於汽車之雨刷上，俟
    違規停車人於一定期間內（現為七日）未自動補繳後，再行舉發。然上述作法，
    僅係舉發單位給予違規停車者之便民措施，並無給予違規停車者一定補繳期限之
    法律規定。故異議人既有停車未繳費之事實，其以未收到補繳通知單為由作為辯
    解，尚無足採。從而原處分機關援引修正前道路交通管理處罰條例第五十六條第
    一項第十款規定裁罰，並無不當。本件異議為無理由，應予駁回。
四、據上論結，應依道路交通案件處理辦法第十九條，裁定如主文。
中      華      民      國      九十      年      八    月    三十一    日
                                      福建金門地方法院交通法庭
                                          法  官  陳建勛
右正本證明與原本無異。
如不服本裁定應於送達後五日內向本院提出抗告狀。
                                          書記官  李成在
中      華      民      國      九十      年      九    月      七      日


司法院資訊處製作；財團法人民間司法改革基金會備份。
